# 耕地占用税是计入固定资产还是无形资产？？？

提问人：peak121 时间：2010-07-27 20:50:04
耕地占用税是计入固定资产还是无形资产？？？

回答人：chenyiwei
回复 楼主 peak121 的帖子一般可计入土地使用权价值。因为是取得土地使用权时一次性支付的，所以与土地使用权的取得关系更为密切。